【裁判字號】    97,訴,2793
【裁判日期】    970812
【裁判案由】    毒品危害防制條例
【裁判全文】
臺灣臺中地方法院刑事判決              97年度訴字第2793號
公  訴  人  臺灣臺中地方法院檢察署檢察官
被      告  甲○○
                    （現因另案於臺灣臺中監獄執行中）
上列被告因違反毒品危害防制條例案件，經檢察官提起公訴（97
年度毒偵字第2731號），被告於準備程序中就被訴事實為有罪之
陳述，經本院合議庭評議後裁定由受命法官獨任改行簡式審判程
序審理，判決如下：
    主    文
甲○○施用第一級毒品，累犯，處有期徒刑拾壹月。
    犯罪事實
一、甲○○曾因施用毒品案件，經依本院92年度毒聲字第961號
    裁定送勒戒處所進行觀察、勒戒，於民國92年1月30日進入
    臺灣臺中看守所附設勒戒所接受觀察勒戒後，認無繼續施用
    毒品傾向，由臺灣臺中地方法院檢察署檢察官於92年2月19
    日以92年度毒偵緝字第32號為不起訴處分確定，並於92年2
    月20日釋放出所；五年內，再因施用毒品罪，經本院以96年
    度訴字第325號判處有期徒刑八月確定，經本院96年度聲減
    字第6695號裁定減為有期徒刑四月確定。
二、甲○○前因竊盜罪，經本院於92年10月1日以92年度易字第2
    283號判處有期徒刑一年確定；於93年5月4日入監執行，於9
    4年4月30日因縮短刑期執行完畢。
三、甲○○仍不知悔改及徹底戒絕，於前開觀察勒戒執行完畢釋
    放後五年內復因施用毒品罪遭判處有期徒刑執行完畢後，竟
    仍基於施用第一級毒品海洛因之犯意，於97年4月10日，在
    臺中市○○區○○里○○路○段250巷10弄27號其住處內，以
    將海洛因摻入香菸內點火燃燒使之產生煙霧後加以吸食之方
    式，非法施用第一級毒品海洛因一次。嗣於97年4月11日上
    午10時許，在臺中市○區○○路3段128號臺中市警察局第二
    分局，經徵得其同意採集尿液送驗結果，呈現嗎啡陽性反應
    ，因而獲悉上情。
四、案經臺中市警察局第二分局報告臺灣臺中地方法院檢察署檢
    察官偵查起訴。
    理    由
一、訊據被告甲○○對於上揭時地施用第一級毒品海洛因一次之
    情，業於本院中坦認屬實，且被告所採集之尿液，經送驗結
    果，亦呈現嗎啡陽性反應，此有臺中市警察局第二分局委託
    鑑驗代號與真實姓名對照表一份、中山醫學大學附設醫院檢
    驗科藥物檢測中心尿液檢驗報告一份在卷可稽，被告自白供
    述與現有事證相符，應堪置信。按觀察、勒戒或強制戒治執
    行完畢釋放後，五年內再犯毒品危害防制條例第十條之罪者
    ，檢察官應依法追訴，毒品危害防制條例第二十三條第二項
    定有明文。倘被告於五年內已再犯，經依法追訴處罰，縱其
    第三次（或第三次以上）再度施用毒品之時間，在初犯經觀
    察、勒戒或強制戒治執行完畢釋放五年以後，已不合於「五
    年後再犯」之規定，且因已於「五年內再犯」，顯見其再犯
    率甚高，原實施觀察、勒戒或強制戒治，已無法收其實效，
    即應依該條例第十條處罰（參照最高法院95年第七次刑事庭
    會議決議）。被告因施用毒品案件，經依本院92年度毒聲字
    第961號裁定送勒戒處所進行觀察、勒戒，於92年1月30日進
    入臺灣臺中看守所附設勒戒所接受觀察勒戒後，認無繼續施
    用毒品傾向，由臺灣臺中地方法院檢察署檢察官於92年2月1
    9日以92年度毒偵緝字第32號為不起訴處分確定，並於92年2
    月20日釋放出所；五年內，再因施用毒品罪，經本院以96年
    度訴字第325號判處有期徒刑八月確定，經本院96年度聲減
    字第6695號裁定減為有期徒刑四月確定等情，此有臺灣高等
    法院被告前案紀錄表一份在卷可稽，則被告於前開觀察勒戒
    執行完畢釋放後，五年內已再犯施用毒品犯行，本件施用毒
    品之犯行，自應予依法追訴。本件事證已臻明確，被告犯行
    ，洵堪認定。
二、按海洛因係屬毒品危害防制條例所定之第一級毒品，不得非
    法施用。被告施用毒品海洛因之犯行，係犯毒品危害防制條
    例第十條第一項之施用第一級毒品罪。被告為供施用而持有
    第一級毒品海洛因之低度行為，應為施用毒品之高度行為所
    吸收，不另論處。查：被告曾因竊盜罪，經本院於92年10月
    1日以92年度易字第2283號判處有期徒刑一年確定；於93年5
    月4日入監執行，於94年4月30日因縮短刑期執行完畢等情，
    此有臺灣高等法院被告前案紀錄表一份在卷可稽，被告前受
    有期徒刑之執行完畢後，五年以內故意再犯本件有期徒刑以
    上之罪，為累犯，應依刑法第四十七條第一項之規定，加重
    其刑。爰審酌被告前因施用毒品之犯行，經歷觀察勒戒之機
    會，仍無法徹底戒除施用毒品之惡習，猶故態復萌，再次施
    用毒品，無視於毒品對於自身健康之嚴重傷害及國家對於杜
    絕毒品犯罪之禁令，惟因施用毒品本身係屬自戕行為，對於
    社會所產生之潛在危害性尚屬輕微，且被告犯罪後業經坦承
    犯行，犯後態度尚稱良好，參酌被告甫因施用毒品罪，經本
    院於97年6月24日以97年度訴字第2249號判處有期徒刑十月
    在案等一切情狀，量處如主文所示之刑，以示懲儆。
據上論斷，應依刑事訴訟法第二百七十三條之一第一項、第二百
九十九條第一項前段，毒品危害防制條例第十條第一項，刑法第
十一條前段、第四十七條第一項，判決如主文。
中    華    民    國    97    年    8     月    12    日
                  刑事第五庭    法  官  巫淑芳
上正本證明與原本無異。
如不服本判決，應於收受送達後10日內向本院提出上訴書狀（應
敘述具體理由並附繕本）。
上訴書狀如未敘述理由，應於上訴期間屆滿後20日內補提理由書
於本院。
                                書記官  王麗麗
中    華    民    國    97    年    8     月    12    日
附錄論罪科刑法條：
毒品危害防制條例第10條：
施用第一級毒品者，處六月以上五年以下有期徒刑。
施用第二級毒品者，處三年以下有期徒刑。


司法院資訊處製作；財團法人民間司法改革基金會備份。
